臺灣高等法院高雄分院刑事裁定　　　　　　　　　　九十一年度毒抗字第二二二號
　　　抗　告　人
　　　即　被　告　甲○○
右列被告因違反毒品危害防制條例案件，不服台灣高雄地方法院中華民國九十一年八
月二十九日聲請送觀察、勒戒裁定（九十一年度毒聲字第五四四七號）提起抗告，本
院裁定如左：
    主   文
原裁定撤銷。
檢察官聲請駁回。
    理   由
一、原裁定略以：甲○○於民國（下同）九十一年五月十二日，上午三時許回溯二十
    四小時內某時，在高雄市某地，施用第二級毒品ＭＤＭＡ（俗稱搖頭丸），為警
    於九十一年五月十二日在高雄市前鎮區○○○路二十一號四樓「ＧＯＬＤＥＮ」
    舞廳查獲，且經採集其尿液送驗結果，亦呈毒品ＭＤＭＡ陽性反應，有高雄市立
    凱旋醫院尿液檢驗報告附卷可稽，因認被告蔡晉所辯顯不足採，依檢察官之聲請
    而依毒品危害防制條例第二十條第一項及觀察勒戒處分執行條例第三條第一項規
    定，裁定令入勒戒處所施以觀察、勒戒。
二、抗告意旨略以：抗告人並未於前開時地施用毒品被查獲，當天係母親節前夕，抗
    告人整天都在家中與父母親共度佳節，且夜晚旋即上床就寢至天明，均足不出戶
    。抗告人並亦施用毒品前科，甫自學校畢業，並報名參加海巡署招生考試，自無
    置美好前程而不顧之理，原裁定未予詳查，遽而裁定應送勒戒處所觀察、勒戒，
    顯有不當等語。
三、經查：警員於前揭時地查獲施用施用毒品ＭＤＭＡ者係邵郁修，而邵郁修與抗告
    人甲○○係同學關係，其於為警查獲怕父母知悉而冒抗告人甲○○之名應訊及接
    受採尿，此經邵郁修於九十一年九月二十日主動向檢察官陳明在卷，有臺灣高雄
    地方法院檢察署九十一年毒偵字第四六九八號偵查筆錄可憑。經檢察官傳喚抗告
    人到庭並當庭作人別訊問，確定為甲○○後，命捺指紋，併與警訊筆錄上之指紋
    ，送內政部警政署刑事警察局鑑定結果，亦認九十一年八月九日高市警刑偵七字
    第四七五五一號刑事案件移送書之嫌疑人甲○○指紋卡之指紋與當庭所採甲○○
    指紋比對結果不同，續將前者之指紋經輸入電腦比對結果，亦未發現指紋相符者
    ，此有卷內所附內政部警政署刑事警察局九十一年十月一日刑紋字第○九一○二
    六二六九七號鑑驗書可稽。足徵經警查獲採尿送驗者確非抗告人無訛。原審未予
    詳察，徒以尿液檢驗報告，遽認抗告人有施用毒品情事，裁定令送勒戒處所觀察
    、勒戒，自有未合，抗告人執此聲明抗告，指摘原裁定不當，為有理由，應由本
    院將原裁定撤銷，併駁回檢察官「將被告送勒戒處所觀察、勒戒」之聲請。
四、據上論斷，應依刑事訴訟法第四百十三條，裁定如主文。
中    華    民    國     九十一     年      十        月      三十一    日
                              臺灣高等法院高雄分院刑事第四庭
                                  審判長法官  蕭權閔
                                        法官  陳啟造
                                        法官  李嘉興
右正本證明與原本無異。
不得再抗告。
                                      書記官  呂素珍
中    華    民    國     九十一     年      十一      月       五       日
                                                                        Ｋ
